# 请教版主及各位老师关于现金流的问题

提问人：mqqqkf 时间：2022-05-31 10:26:19
版主及各位老师：
您们好！请教一下销售废品和投资性房地产的租金取得的收入都是记入其他业务收入，为什么现金流指定时前者是“销售商品、提供劳务收到的现金”后者是“收到其他与经营活动有关的现金”？

回答人：chenyiwei
废品的处置之前一般是作为存货核算的，属于流动资产；而投资性房地产属于非流动资产。